臺灣板橋地方法院刑事判決　　　　　　 100年度易字第3931號
公　訴　人　臺灣板橋地方法院檢察署檢察官
被　　　告　邱龍崑
上列被告因違反毒品危害防制條例案件，經檢察官提起公訴（10
0 年度毒偵字第6597號、第6996號），本院依簡式審判程序判決
如下：
    主  文
邱龍崑施用第二級毒品，處有期徒刑肆月，如易科罰金，以新臺
幣壹仟元折算壹日；又施用第二級毒品，處有期徒刑肆月，如易
科罰金，以新臺幣壹仟元折算壹日。應執行有期徒刑柒月，如易
科罰金，以新臺幣壹仟元折算壹日。
    事  實
一、邱龍崑前於民國99年間，因施用毒品案件，經本院以99年度
    毒聲字第910 號裁定送觀察、勒戒後，因認無繼續施用毒品
    之傾向，於99年9 月9 日觀察、勒戒執行完畢釋放出所，並
    經臺灣板橋地方法院檢察署檢察官以99年度毒偵字第2357號
    、第6545號為不起訴處分確定。復於100 年間，因施用第二
    級毒品案件，經本院以100 年度簡字第4307號分別判處有期
    徒刑6 月、6 月，應執行有期徒刑10月確定；又於同年間，
    因施用第二級毒品案件，經本院以100 年度易字第1498號判
    處有期徒刑4 月確定；再於同年間，因施用第二級毒品案件
    ，經本院以100 年度易字第1492號判處有期徒刑3 月確定；
    又於同年間，因施用第二級毒品案件，經本院以100 年度簡
    字第4734號判處有期徒刑3 月確定；再於同年間，因施用第
    二級毒品案件，經本院以100 年度簡字第5328號判處有期徒
    刑3 月確定，於100 年11月16日入監接續執行上開徒刑（以
    上犯罪於本案均不構成累犯）。詎邱龍崑猶不知悔改，復分
    別基於施用第二級毒品甲基安非他命之犯意，而為下列犯行
    ：
  (一)於100 年5 月31日某時許（起訴書略載為100 年6 月1 日16
    時55分許為警採尿時回溯96小時內之某時），在其位於新北
    市○○區○○街30巷43號3 樓之1 居所內（起訴書略載為不
    詳處所），以將甲基安非他命置入玻璃球內燒烤產生煙霧之
    方式，施用第二級毒品甲基安非他命1 次。嗣於100 年6 月
    1 日16時許，因另案經通緝而為警緝獲，經得其同意採集尿
    液送驗後，結果呈甲基安非他命陽性反應，始悉上情。
  (二)於100 年7 月8 日上午某時許（起訴書略載為100 年7 月8
    日22時30分許為警採尿時回溯96小時內之某時），在其位於
    新北市○○區○○街30巷43號3 樓之1 居所內（起訴書略載
    為不詳處所），以將甲基安非他命置入玻璃球內燒烤產生煙
    霧之方式，施用第二級毒品甲基安非他命1 次。嗣於同日21
    時許，因另案經通緝，為警在上址緝獲，經得其同意採集尿
    液送驗後，結果呈甲基安非他命陽性反應，始悉上情。
二、案經新北市政府警察局淡水分局移送臺灣士林地方法院檢察
    署檢察官呈請臺灣高等法院檢察署檢察長令轉臺灣板橋地方
    法院檢察署暨新北市政府警察局中和第一分局移送臺灣板橋
    地方法院檢察署檢察官偵查起訴。
    理  由
一、本院於準備程序進行中，被告邱龍崑就被訴事實為有罪之陳
    述，經告知被告簡式審判程序之旨，並聽取公訴人及被告之
    意見後，裁定進行簡式審判程序。
二、前揭事實，業據被告在本院審理時坦承不諱，且被告於前開
    時地先後經警查獲後所採集之尿液，經分別送請檢驗之結果
    ，均確呈甲基安非他命陽性反應，有臺灣檢驗科技股份有限
    公司100 年6 月10日出具之濫用藥物檢驗報告1 份、新北市
    政府警察局查獲毒品案件尿液檢體監管紀錄表1 紙、臺灣檢
    驗科技股份有限公司100 年8 月1 日出具之濫用藥物檢驗報
    告1 份及新北市政府警察局中和第一分局毒品案犯罪嫌犯人
    姓名及代碼對照表1 紙附卷可稽。是堪認被告自白施用第二
    級毒品甲基安非他命應與事實相符。再按觀察、勒戒或強制
    戒治執行完畢釋放後，5 年內再犯毒品危害防制條例第10條
    之罪，檢察官或少年法院（地方法院少年法庭）應依法追訴
    或裁定交付審理，毒品危害防制條例第23條第2 項定有明文
    。查被告前曾因施用毒品，受有如事實欄所載之觀察、勒戒
    情形，有臺灣高等法院被告前案紀錄表1 份附卷可稽。從而
    ，被告於100 年5 月31某時許、同年7 月8 日上午某時許，
    分別施用第二級毒品甲基安非他命各1 次，顯係在觀察、勒
    戒執行完畢釋放後5 年內再犯毒品危害防制條例第10條之罪
    。是本案事證明確，被告上開犯行均堪以認定，應予依法論
    科。
三、按甲基安非他命係屬毒品危害防制條例第2 條第2 項第2 款
    所規定之第二級毒品，被告持有甲基安非他命之低度行為，
    應為施用甲基安非他命之高度行為所吸收，不另論罪，核被
    告所為，均係犯毒品危害防制條例第10條第2 項之施用第二
    級毒品罪。又被告所犯上開2 罪間，犯意各別，行為互殊，
    應予分論併罰。爰審酌被告前已因施用毒品案件經送觀察、
    勒戒，並多次經判處罪刑，仍不能戒除毒癮，再次漠視法令
    禁制而犯本罪，顯見其戒除毒癮之意志薄弱，兼酌其施用毒
    品行為本質上係屬自我戕害行為，反社會性之程度應較低，
    暨其智識程度、生活狀況、犯罪之動機、目的及犯後坦承犯
    行，態度尚稱良好等一切情狀，分別量處如主文所示之刑，
    並定其應執行刑，及就各宣告刑及定執行刑部分均諭知易科
    罰金之折算標準。
據上論斷，應依刑事訴訟法第273 條之1 第1 項、第299 條第1
項前段，毒品危害防制條例第10條第2 項，刑法第11條前段、第
41條第1 項前段、第8 項、第51條第5 款，判決如主文。
本案經檢察官王乙軒到庭執行職務。
中    華    民    國    100     年    12    月   29   日
                     刑事第一庭  法  官  陳正偉
上列正本證明與原本無異。
如不服本判決，應於判決送達後10日內敘明上訴理由，向本院提
出上訴狀 (應附繕本) ，上訴於臺灣高等法院。其未敘述上訴理
由者，應於上訴期間屆滿後20日內向本院補提理由書「切勿逕送
上級法院」。
                                 書記官  許慧禎
中    華    民    國    100     年    12    月   29   日
附錄本案論罪科刑法條全文：
毒品危害防制條例第十條
施用第一級毒品者，處六月以上五年以下有期徒刑。
施用第二級毒品者，處三年以下有期徒刑。